臺灣高雄地方法院刑事判決　　　　　　　96年度訴字第2858號
公　訴　人　臺灣高雄地方法院檢察署檢察官
被　　　告　乙○○
選任辯護人　張永昌律師
上列被告因貪污治罪條例案件，經檢察官提起公訴（96年度偵字
第14732 號），被告於準備程序中就被訴事實為有罪之陳述，經
本院告知簡式審判程序之旨，並聽取被告與公訴人之意見後，本
院裁定進行簡式審判程序，判決如下：
    主    文
乙○○非依據法令從事公務之人員，亦非受公務機關委託承辦公
務之人員，對於依據法令從事公務之人員，關於違背職務之行為
行求賄賂，處有期徒刑捌月，褫奪公權貳年。減為有期徒刑肆月
，褫奪公權壹年。緩刑貳年，並應向國庫支付新臺幣伍萬元。
    事  實
一、乙○○於民國95年4 月6 日16時50分許（起訴書誤載為95年
    ），駕駛其所有車牌號碼9803-XD 號自小客車，停在高雄市
    楠梓區○○路旁停車格內，因形跡可疑，經執行勤務警員李
    家德、蕭震國上前盤查並得其自願性同意搜索後，在上述自
    小客車駕駛座椅底下查獲小鐵盒1 個，內含第一級毒品海洛
    因24小包（淨重4.05公克，所涉持有毒品部分另案偵辦），
    因而帶同乙○○返回高雄市政府警察局左營分局舊城派出所
    調查，嗣於同日17時10分許，李家德、蕭震國詢問乙○○欲
    製作筆錄時，乙○○因害怕遭受刑罰制裁，期望員警能違法
    縱放而不予偵辦，乃基於行求賄賂之意圖，對於依法令從事
    公務之李家德、蕭震國等二員警稱「喝一個茶，再說一下怎
    麼配合？（警稱：喝什麼茶，你不說我怎麼知道，這裡3 個
    人而已，看你如何說？）就喝一個茶，15（警稱：15什麼，
    說清楚講明白！）聲音小不清楚（警稱：多少？）15萬，（
    警稱：你要何時處理）今晚（警稱：今晚何時？）7 點...
    」，欲以在當日晚上7 時支付新臺幣15萬元之方式賄絡員警
    ，以逃避刑責，然遭李家德、蕭震國等員警當場拒絕。
二、案經高雄市政府警察局左營分局報告臺灣高雄地方法院檢察
    署偵查起訴。
    理  由
一、按被告乙○○所為係犯死刑、無期徒刑、最輕本刑為3 年以
    上有期徒刑以外之罪，其於準備程序中就被訴事實為有罪之
    陳述，經本院告知簡式審判程序之旨，並聽取公訴人、被告
    之意見後，本院合議庭認為適宜進行簡式審判程序，依刑事
    訴訟法第273 條之1 第1 項規定，裁定進行審判程序，合先
    敘明。
二、上揭事實，業據被告乙○○於本院審理時自白不諱，核與證
    人李家德、蕭震國於偵查中證述之情節相符，並有行賄錄音
    帶1 捲、勘驗錄音帶筆錄、法務部調查局96年5 月8 日調科
    壹字第09623040320 號鑑定書、自願性同意搜索筆錄、高雄
    市政府警察局左營分局搜索扣押筆錄及扣押物品目錄表各1
    份、現場照片3 張及毒品照片2 張在卷可佐，併第一級毒品
    海洛因24包扣案可稽，足認被告之自白與事實相符，洵堪採
    為論罪科刑之依據。本件事證明確，被告犯行堪以認定，應
    依法論科。
三、被告非依據法令從事公務之人員，亦非受公務機關委託承辦
    公務之人員，對於依據法令從事公務之人員，關於違背職務
    之行為行求賄賂，核其所為，係犯貪污治罪條例第11條第3
    項之行賄罪。又被告於審判中自白，已有悔意，並有助節省
    司法資源，辯護人雖主張依貪污治罪條例第11條第4 項之規
    定予以免除其刑，然被告於偵查中及本院行準備程序之初仍
    執言否認犯行，有該等筆錄附卷可參，難認被告犯後隨即知
    所悔悟，本院認其犯後態度尚難獲邀法律上予以免除其刑之
    恩典，爰依同條項之規定予減輕其刑。爰審酌被告並無科刑
    前科，有臺灣高雄地方法院檢察署刑案資料查註紀錄表、臺
    灣高等法院被告前案紀錄表各1 份在卷可稽，素行尚可，暨
    其犯罪之動機、目的、手段，犯罪所生之危害、犯罪後之態
    度等一切情狀，量處如主文所示之刑，併依貪污治罪條例第
    17條規定諭知褫奪公權2 年。再關於褫奪公權，貪污治罪條
    例第17條規定：「犯本條例之罪，宣告有期徒刑以上之刑者
    ，並宣告褫奪公權。」，則就犯貪污治罪條例第11條之罪，
    是否應褫奪公權，應依貪污治罪條例第17條之特別規定。另
    依刑法第11條規定適用刑法總則褫奪公權期間之規定，修正
    前後刑法第37條第2 項規定均為1 年以上10年以下，亦即適
    用修正前後之規定並無不同，故不生比較適用之問題，附此
    敘明。又本案被告犯罪時間在96年4 月24日以前，所犯貪污
    治罪條例第11條之罪，非屬中華民國96年罪犯減刑條例第3
    條所定不得予以減刑之列，應就其宣告刑減二分之一；就褫
    奪公權部分依同條例第14條之規定，比照主刑減刑標準定之
    ，減為褫奪公權1 年。再被告於本院審理中坦承犯行，並求
    緩刑之宣告，經本院徵詢若予緩刑附加支付國庫一定金額之
    條件時，表示無意見但金額勿過高，是認被告因一時失慮致
    罹刑典，惟已坦承犯錯，堪認經此偵、審程序之教訓，當知
    所警惕而信無再犯之虞，是本院認上開所宣告之刑，以暫不
    執行為適當，爰併予宣告緩刑2 年（按刑法第74條關於緩刑
    之規定，於95年7 月1 日亦經修正施行，惟緩刑規定並非關
    於行為可罰性之法律規範，而係屬刑之宣告規範，無現行刑
    法第2 條第1 項之適用，其適用關係乃以案件在裁判時為準
    ，並非以行為時為準，是本案犯罪時間固在前揭刑法修正施
    行前，惟裁判時已於刑法修正施行後，就緩刑之宣告自應適
    用現行刑法第74條之規定，參照最高法院95年第8 次刑事庭
    會議決議），惟斟酌被告因守法觀念薄弱而觸法，為確保其
    能記取教訓，並命其向國庫捐款新臺幣5 萬元，以啟自新。
四、據上論斷，應依刑事訴訟法第273 條之1 第1 項、第299 條
    第1 項前段，貪污治罪條例第11條第3 項、第4 項，第17條
    ，刑法第11條、第37條第2 項、第74條第1 項第1 款、第2
    項第4 款，中華民國96年罪犯減刑條例第2 條第1 項第3款
    、第14條之規定，判決如主文。
本案經檢察官甲○○到庭執行職務。
中　　華　　民　　國　　96　　年　　10　　月　　19　　日
                  刑事第十三庭審判長法  官  黃惠玲
                                    法  官  郭宜芳
                                    法  官  黃苙荌
以上正本證明與原本無異。
如不服本判決應於收受本判決後10日內向本院提出上訴書狀，並
應敘述具體理由，如未敘述上訴理由者，應於上訴期間屆滿後20
日內補提理由書狀於本院（均須按他造當事人之人數附繕本）「
切勿逕送上級法院」。
中　　華　　民　　國　　96　　年　　10　　月　　19　　日
　　　　　　　　　　　　　　　　　  書記官 劉法萱
附錄論罪科刑法條
貪污治罪條例第11條
對於第 2 條人員，關於違背職務之行為，行求、期約或交付賄賂
或其他不正利益者，處1年以上7年以下有期徒刑，得併科新臺幣
3百萬元以下罰金。
對於外國、大陸地區、香港或澳門之公務員，就跨區貿易、投資
或其他商業活動有關事項，為前項行為者，處5年以下有期徒刑
或科新臺幣1百萬元以下罰金。
不具第 2 條人員之身分而犯前二項之罪者，亦同。
犯前三項之罪而自首者，免除其刑；在偵查或審判中自白者，減
輕或免除其刑。
在中華民國領域外犯第 1 項、第 2 項之罪者，不問犯罪地之法
律有無處罰規定，均依本條例處罰。
